【裁判字號】    97,交聲,1576
【裁判日期】    970924
【裁判案由】    聲明異議
【裁判全文】
臺灣高雄地方法院交通事件裁定        97年度交聲字第1576號
原處分機關  高雄市政府交通局
異  議  人
即受處分人  甲○○
上列受處分人因違反道路交通管理處罰條例案件，對於高雄市政
府交通局交通事件裁決所為之處分（高市府交裁字第裁32-B0000
0000號），聲明異議，本院裁定如下：
    主  文
異議駁回。
    理  由
一、原處分機關以：異議人即受處分人甲○○於民國94年5 月26
    日下午3 時10分許，騎乘車牌號碼XPJ-570 號重型機車，行
    經高雄市○○○路與中山一路交岔路口，不依標誌、標線、
    號誌指示行駛，經員警當場開單舉發，嗣異議人逾越應到案
    期限60日以上，爰依道路交通管理處罰條例第48條第1 項第
    2 款規定，裁處罰鍰新台幣（下同）1,800 元，並依同條例
    第63條第1 項第1 款規定，記違規點數1 點之處分。
二、異議意旨略以：異議人於上開時地騎乘機車行經八德二路與
    中山一路口時，有在八德二路往高雄火車站方向機車停等區
    停等紅燈，當綠燈號誌啟動始往火車站方向行駛，卻遭警攔
    停表示此綠燈號誌是指示通行中博高架橋方向，而非通行火
    車站方向之號誌，並以異議人未依號誌規定行駛為由開單舉
    發，異議人深感不服；又警方開立之舉發違規通知單係送達
    至高雄市○○路65號4 樓之2 地址，該址異議人早已於94年
    間搬離，致無法接到通知並於法定期限內繳款，原處分機關
    竟以異議人逾越應到案期限60日以上為由加重罰鍰，容有未
    洽，爰依法聲明異議，請求撤銷原處分云云。
三、按汽車駕駛人轉彎時，不依標誌、標線、號誌指示行駛之情
    形者，處600 元以上1,800 元以下罰鍰；又汽車駕駛人有第
    48條所列情形之一者，除依原條款處罰鍰外，並記違規點數
    1 點，道路交通管理處罰條例第48條第1 項第2 款、第63條
    第1 項第1 款分別定有明文。經查：
  (一)證人即舉發本件違規事件之員警褚福陞（現已退休）於本院
    訊問時具結證稱：事發時警方是在中博高架橋的東側兆豐銀
    行前進行攔檢取締違規，我可以清楚記得當時的交通狀況中
    山路是南北向，八德路東西向的燈號是綠燈，異議人是由八
    德二路要騎到火車站，他當時是直接靠在中博高架橋旁，直
    接轉到中山一路，沒有兩段式左轉，而該路口有標示往火車
    站方向要兩段式左轉，異議人騎車沒有依照號誌規定行駛，
    我開單舉發時，異議人沒有意見就簽收了，該交岔路口的號
    誌燈上方均有明確標示是通往何方向，一般人都可以清楚辨
    別燈號是指示通往哪條道路，不會認錯，我在退休前擔任小
    隊長1 年多，除了休假外，每天都在從事舉發工作，也曾在
    該路段執勤過多次，我與異議人互不認識，也無夙怨等語明
    確（本院卷第30至31頁），衡諸證人褚福陞乃依法執勤之員
    警，與異議人素昧平生，並無仇隙嫌怨，其於執行交通勤務
    過程中，應無任意為不實舉發之可能，且其經本院傳訊到庭
    具結作證，亦無甘冒偽證罪責而故意誣陷異議人之理，所述
    應可採信。
  (二)本件道路交通違規時間係在94年5 月26日下午3 時10分許，
    日間光線應屬明亮，證人褚福陞在日間光線良好之情形下，
    近距離目擊異議人交通違規之情，且其身為執行交通勤務專
    業警察人員，平時應有多次處理類似情形之經驗，亦不致發
    生誤認及誤記之危險。又交通勤務警察或依法令執行交通稽
    查任務人員，開單舉發違反道路交通管理處罰條例所列之違
    規事實，經公路主管機關或警察機關所為之裁決處罰，本質
    上為行政處分，係公務員基於職務上權力，依法就特定之具
    體事件所為，並具有公法上效果之單方行政行為。根據公務
    員為公法上行為具有公信力之原則，該行政處分當可被推定
    為真正，且其據以依法處分之事實認定，亦應可推定為正確
    無誤，故本此公信原則，立法者乃賦予行政機關違反道路交
    通事件統一裁罰基準及處理細則等相關規定，使交通勤務警
    察或依法令執行交通稽查任務人員得當機處分，以達成維護
    交通秩序及公共安全之行政目的。而異議人於此並未就該執
    勤員警之舉發是否有誤提出相關證據以供調查，本院亦查無
    任何證據足資證明其有捏造事實違法取締之情事，則本件掣
    單員警即證人褚福陞本其維護交通秩序、安全職責所為之舉
    發，自應受到合法、正確之推定。況本件並無證據，足資證
    明執勤警員有捏造事實違法取締之情事，異議人就上開所辯
    ，亦未提供任何可供本院調查之證據，自無法為其有利之認
    定，難認異議人並無違規之行為。
  (三)至異議人雖稱警方開立之舉發違規通知單係送達至高雄市○
    ○路65號4 樓之2 地址，該址異議人早已於94年間搬離，致
    無法接到通知並於法定期限內繳款云云。惟查本件係當場舉
    發，此為異議人所不爭執，並有經異議人本人簽收之舉發違
    規通知單存卷可憑（本院卷第14頁），該通知單上復明確記
    載到案期限為94年6 月11日前，然異議人遲至97年7 月4 日
    ，始向高雄市政府交通局交通事件裁決中心提出陳述，有高
    雄市政府線上即時服務系統人民陳情案件處理聯單、線上即
    時服務系統處理情形登錄表各1 份可憑（本院卷第16至17頁
    ），其逾越應到案期限60日以上，至為明確，異議人前揭辯
    解顯係卸責之詞，要難採信。
四、綜上所述，異議人於裁決書上所載時、地，有未依規定兩段
    式左轉之違規行為，且逾越應到案期限60日以上，原處分機
    關因而依道路交通管理處罰條例第48條第1 項第2 款及違反
    道路交通管理事件統一裁罰基準及處理細則所訂之違反道路
    交通管理事件統一裁罰基準表等規定，裁處罰鍰1,800 元，
    並依同條例第63條第1 項第1 款規定，記違規點數1 點，核
    無違誤。從而，本件異議為無理由，應予駁回。
據上論斷，應依道路交通案件處理法第19條，裁定如主文。
中    華    民    國    97    年    9     月    24    日
                   交通法庭    法  官  莊珮君
以上正本證明與原本無異。
如不服本裁定應於送達後5日內向本院提出抗告狀。
中    華    民    國    97    年    9     月    24    日
                               書記官  秦富潔


司法院資訊處製作；財團法人民間司法改革基金會備份。
